【裁判字號】    94,訴,2502
【裁判日期】    950124
【裁判案由】    毒品危害防制條例
【裁判全文】
臺灣板橋地方法院刑事判決              94年度訴字第2502號
公  訴  人  臺灣板橋地方法院檢察署檢察官
被      告  甲○○
上列被告因違反毒品危害防制條例案件，經檢察官提起公訴（94
年度毒偵字第5693號），本院合議庭裁定依簡式審判程序審理，
本院判決如下：
    主  文
甲○○連續施用第一級毒品，累犯，處有期徒刑柒月。
扣案之海洛因壹包（淨重零點零公克）沒收銷燬之。
    事  實
一、甲○○曾因施用第二級毒品安非他命案件，經依本院裁定觀
    察、勒戒送執行後，認有繼續施用毒品之傾向，由本院裁定
    強制戒治，經強制戒治期滿，由臺灣板橋地方法院檢察署檢
    察官於民國89年8 月1 日，以89年度戒毒偵字第498 號不起
    訴處分確定；嗣甲○○又因施用毒品安非他命案件，並經依
    本院裁定強制戒治，於91年4 月11日強制戒治期滿，並由臺
    灣板橋地方法院檢察署檢察官於90年2 月15日，以90年度毒
    偵字第580 號提起公訴，經本院以90年度易字第1286號判決
    有期徒刑三月確定，且於91年8 月21日易科罰金執行完畢（
    於本件構成累犯）。詎甲○○仍不知悔改，並未戒除毒癮，
    又基於施用第一級毒品海洛因之概括犯意，於前受強制戒治
    處分執行完畢後之五年內，自94年8 月間某日起至94年9 月
    26日下午5 時許止，連續在臺北縣新莊市○○路67號施用海
    洛因多次；嗣甲○○於94年9 月27日下午4 時30分許，在臺
    北縣新莊市○○路與壽山路口，經警查獲，並起出甲○○所
    有供其施用之毒品海洛因一包（淨重零點零三公克）。
二、案經臺北縣政府警察局新莊分局報告臺灣板橋地方法院檢察
    署檢察官偵查起訴。
    理  由
一、訊據被告甲○○對於上揭犯罪事實均坦承不諱。再被告為警
    於94年9 月27日下午5 時許採尿送驗結果，其尿液呈鴉片類
    陽性反應（按施用海洛因經水解後呈鴉片類陽性反應）等情
    ，此有臺灣檢驗科技股份有限公司出具之濫用藥物尿液檢驗
    報告一紙附卷可稽（見本院卷）。此外，復有毒品海洛因一
    包（淨重零點零三公克），扣案足資佐證，而上開扣案之粉
    末，確係海洛因，淨重亦如上述等情，亦有卷附法務部調查
    局鑑定通知書可稽（見本院卷）。參以，被告曾因施用第二
    級毒品安非他命案件，經依本院裁定觀察、勒戒送執行後，
    認有繼續施用毒品之傾向，由本院裁定強制戒治，經強制戒
    治期滿，由臺灣板橋地方法院檢察署檢察官於89年8 月1 日
    ，以89年度戒毒偵字第498 號不起訴處分確定；嗣被告又因
    施用毒品安非他命案件，並經依本院裁定強制戒治，於91年
    4 月11日強制戒治期滿，並由臺灣板橋地方法院檢察署檢察
    官於90年2 月15日，以90年度毒偵字第580 號提起公訴，經
    本院以90年度易字第1286號判決有期徒刑三月確定，且於91
    年8 月21日易科罰金執行完畢等情，復有臺灣高等法院被告
    前案紀錄表一件在卷足參。事證明確，被告犯行堪以認定，
    應予依法論科。
二、查海洛因係屬於毒品危害防制條例第2 條2 項第1 款所列之
    第一級毒品，故核被告所為，係犯毒品危害防制條例第10條
    第1 項之施用第一級毒品罪。又被告施用海洛因前後非法持
    有海洛因之低度行為，應為施用之高度行為所吸收，僅論以
    施用之高度行為。再被告先後多次施用海洛因之犯行，時間
    緊接，犯罪構成要件相同，所犯罪名係屬同一，顯係基於概
    括犯意反覆為之，應論以連續犯之一罪，並依刑法第56條之
    規定，加重其刑。查被告曾因施用毒品安非他命案件，經本
    院以90年度易字第1286號判決有期徒刑三月確定，且於91年
    8 月21日易科罰金執行完畢等情，有卷附臺灣高等法院被告
    前案紀錄表可稽，其於五年之內，再犯有期徒刑以上之本罪
    ，為累犯，應依刑法第47條之規定加重其刑，並依法遞加重
    其刑。爰審酌被告再度違反禁令，非法施用足以導致精神障
    礙及生命危險之毒品，危害身心甚鉅，且施用毒品後可能做
    出危害他人或社會之衝動行為，惟被告犯罪後坦承犯行，態
    度良好，而其具體請求本院判處有期徒刑七月等一切情狀，
    量處被告如主文所示之刑，以資懲儆。
三、扣案之毒品海洛因一包（淨重零點零三公克），應依毒品危
    害防制條例第18條第1 項前段之規定，不問屬於犯人與否，
    均宣告沒收銷燬之。
四、末按「除被告所犯為死刑、無期徒刑、最輕本刑為三年以上
    有期徒刑之罪或高等法院管轄第一審案件者外，於前條第一
    項程序進行中，被告先就被訴事實為有罪之陳述時，審判長
    得告知被告簡式審判程序之旨，並聽取當事人、代理人、辯
    護人及輔佐人之意見後，裁定進行簡式審判程序。」刑事訴
    訟法第273 條之1 第1 項定有明文。查本件被告所犯上開施
    用毒品之罪，非最輕本刑為三年以上有期徒刑之罪，且被告
    於本院95年1 月10日審判程序進行中，復就被訴之事實為有
    罪之陳述，經告知被告簡式審判程序之旨，被告及公訴人對
    於本件改依簡式審判程序審理亦均表示無意見，本院即依前
    揭刑事訴訟法規定，裁定本件進行簡式審判程序，末此敘明
    。
據上論斷，應依刑事訴訟法第299 條第1 項前段、第273 條之1
第1 項，毒品危害防制條例第10條第1 項、第18條第1 項前段，
刑法第11條前段、第56條、第47條，判決如主文。
本案經檢察官徐名駒到庭執行職務。
中    華    民    國    95    年    1     月    24    日
                  刑事第四庭   法  官  許必奇
以上正本證明與原本無異。
如不服本判決，應於判決送達後10日內，向本院提出上訴狀。
                               書記官  金和國
中    華    民    國    95    年    1     月    24    日
附錄：
毒品危害防制條例第10條第1 項：
施用第一級毒品者，處 6 月以上 5 年以下有期徒刑。


司法院資訊處製作；財團法人民間司法改革基金會備份。
